# 吸收合并

提问人：pangniu8 时间：2019-01-07 17:19:36
@chenyiwei 陈老师你好，A 公司是集团母公司，持有 B 公司 100% 股权，持有 c 公司70% 股权， 18 年度，根据集团决议，B 公司从个人股东（无关联关系）手中购买 C公司 30%股权，后 A 公司将其持有的 70%股权无偿划转至 B 公司，之后 B 公司吸收合并 C 公司，之前 B 公司与 C公司还有往来款项，请问：（ 1 ）吸收合并时，B 公司将 C 公司的相关资产按照 C 公司资产、负债账面价值入账？按照 70%的比例入资本公积？（ 2 ）
关于购买 30% 的股权形成的长投，吸收合并后怎么处理？按照 C 公司账面净资产 30% 的金额与长投的账面差额入投资收益？（ 3 ）B公司原先与 C公司形成的账务，怎么处理，入营业外收入？ 还是以上三项形成的差额全部计入资本公积？？
请老师指教，非常感谢！

回答人：chenyiwei
（ 1 ）是。按同一控制下吸收合并的原则处理。
（ 2 ）该差额应调整 B 公司的资本公积。不是计入投资收益。
（ 3 ）B 与 C原先形成的往来，在吸收合并后应抵销，按零值入账。如有差额，计提坏账准备的一方应首先将该准备转回。